【裁判字號】    92,交聲,136
【裁判日期】    920124
【裁判案由】    違反道路交通管理處罰條例聲明異議
【裁判全文】
臺灣臺北地方法院交通事件裁定                    九十二年度交聲字第一三六號
    異  議  人  即
    受  處  分  人  甲○○  男.
右列受處分人因違反道路交通管理處罰條例案件，對於台北市交通事件裁決所於中華
民國九十一年十二月三十日所為之北市裁三字第裁二二－ＡＸＸ０一九七五五號裁決
，聲明異議，本院裁定如左：
    主  文
異議駁回。
    理  由
一、按汽車行駛時，駕駛人應注意車前狀況及兩車併行之間隔，並隨時採取必要之安
    全措施，道路交通安全規則第九十四條第三項定有明文。而汽車駕駛人，駕駛汽
    車違反道路交通安全規則，因而肇事致人受傷者，吊扣其駕駛執照三個月至六個
    月，道路交通管理處罰條例第六十一條第三項亦定有明文。而汽車駕駛人駕駛汽
    車如違反道路交通安全規則因而肇事致人受傷者，依違反道路交通管理事件統一
    裁罰基準及處理細則第四十四條第一項及違反道路交通管理事件統一裁罰基準表
    （以下稱基準表）之規定，尚需依行為人因肇事致人所受之傷勢有無在應到
    案日期前到案等二項因素，為之決定應對行為人所處吊扣駕駛執照期間。是行為
    人如係駕駛汽車有未保持行車安全間隔之情形，並因而肇事致人受有上開標準表
    註一情形所列以外之傷害，經警據報舉發，於舉發通知單上所載之應到案日期前
    到案聽候裁決，經處罰機關調查後仍認定其有上開違規行為者，依違反道路交通
    管理事件統一裁罰基準及處理細則第四十四條第一項及基準表之規定，應對該行
    為人吊扣其駕駛執照三個月。
二、本件受處分人即異議人甲○○於民國九十一年九月八日二十時四十五分許，駕駛
    其所有之車號為八Ｍ－一四八號之營業用小客車，行經台北市○○○路○段一一
    號前，於其駕車向左切之際，適林思鈺所騎乘之車號ＨＵ六－八八一號重型機車
    直行而來，因未保持行車安全間隔，使其所駕駛汽車之左後車門撞及林思鈺所騎
    乘前開機車之右側把手而倒地，致林思鈺受有頭部撞傷、唇部撞裂、雙手雙腳擦
    傷及右肩撞傷等傷害，經台北市政府警察局交通警察大隊員警據報到場處理並繪
    製現場圖，嗣由員警以受處分人有前揭違反道路交通管理處罰條例第六十一條第
    三項規定之行為掣單舉發，嗣將前開舉發通知單送達於受處分人，經受處分人於
    舉發通知單所載應到案日期（即九十一年十一月十八日）前向原處分機關提出申
    訴，並告以受處分人即為實際之汽車駕駛人，案經原處分機關即台北市交通事件
    裁決所函請舉發單位即台北市政府警察局交通警察大隊調查，因認受處分人確有
    前開違規行為，原處分機關乃以「違反道路交通安全規則肇事致人受輕傷」之違
    規事實，並依道路交通管理處罰條例第六十一條第三項、違反道路交通管理事件
    統一裁罰基準及處理細則第四十四條第一項及基準表之規定，於九十一年十二月
    三十日裁處受處分人吊扣駕駛執照三個月等事實，此有台北市政府警察局舉發違
    反道路交通管理事件通知單通知聯（北市警交大第ＡＸＸ０一九七五五號）、台
    北市政府警察局交通警察大隊九十一年十二月十日北市警交大四字第０九一六八
    二八五五００號函及所檢附之受理交通違規事件調查表、道路交通事故調查報告
    表、交通事故分析研判表、道路交通事故補充資料表、交通事故談話紀錄表、現
    場照片影本、台北市交通事件裁決所受理民眾交通違規（肇事案件）申訴紀錄表
    、台北市交通事件裁決所違反道路交通管理事件之北市裁三字第裁二二－ＡＸＸ
    ０一九七五五號裁決書等影本在卷可稽。
三、受處分人所提出之聲明異議狀所載異議意旨固不否認有於前開時地因駕駛汽車與
    證人林思鈺所騎乘之機車發生擦撞之事實，惟矢口否認有何違反道路交通管理處
    罰條例規定之行為，辯稱：當日係因林思鈺騎車闖入快車道云云。經查：受處分
    人於前揭時間駕駛上開車輛，沿南京東路東向西行駛，行經台北市○○○路○段
    號前，因駕車向左切之際未保持行車安全間隔而發生擦撞乙節，業經證人林思鈺
    及目擊證人李志勇於九十一年九月八日員警訪談時證述在卷，並有台北市政府警
    察局中山分局交通分隊交通事故談話紀錄表各一份附卷可稽；又依卷附之事故現
    場圖及道路交通事故補充資料表觀之，受處分人所駕駛車輛之受損位置為左後車
    門，證人林思鈺所駕駛車輛之受損位置則為右側把手擦撞痕，而證人林思鈺所駕
    駛之機車倒地之刮地痕位置係向左傾斜，徵諸受處分人於九十一年九月八日員警
    訪談時自承：可能是我向左切時一時沒注意等語，足見受處分人駕駛車輛確有未
    保持行車安全間隔之情形。又證人林思鈺因受處分人之上開違規行為而受有頭部
    撞傷、唇部撞裂、雙手雙腳擦傷及右肩撞傷等傷害，亦經其於九十一年九月八日
    員警訪談時證述無訛，且為受處分人所不否認，是受處分人上開所辯，顯屬事後
    卸責之詞，不足採信。至證人林思鈺於快車道上騎乘機車縱屬違反道路交通管理
    處罰條例，亦為另一違規行為，核與受處分人上開違規行為之成立無涉。本件事
    證明確，受處分人所為前開違規行為，應堪認定。
四、綜上所述，受處分人確有於前揭時間駕駛汽車，未保持行車安全間隔之情形，並
    因而肇事致人受有上開標準表註一情形所列以外傷害之行為，自屬違反道路交通
    管理處罰條例第六十一條第三項之規定，而受處分人於舉發通知單上所載應到案
    日期（即九十一年十一月十八日）前向原處分機關提出申訴，是原處分機關依道
    路交通管理處罰條例六十一條第三項、違反道路交通管理事件統一裁罰基準及處
    理細則第四十四條第一項及前揭基準表之規定裁處受處分人吊扣駕駛執照三個月
    ，經核並無違誤。本件受處分人猶執前詞，指摘原處分不當，自無理由，應予駁
    回。
據上論斷，應依道路交通案件處理辦法第十九條，裁定如主文。
中      華      民      國     九十二     年     一     月    二十四    日
                                      臺灣臺北地方法院交通法庭
                                          法  官    黃雅君
如不服本裁定應於送達後五日內向本院提出抗告狀
右正本證明與原本無異。
                                          書記官    梁淑時
中      華      民      國     九十二     年     一     月    二十七    日


司法院資訊處製作；財團法人民間司法改革基金會備份。
